臺灣高等法院刑事判決　　　　　　　　　　　　九十年度上重更（一）字第五四號
　　上　訴　人
　　即　被　告　　乙○○
　　選任辯護人　　何啟熏
　　上　訴　人
　　即　被　告　　丙○○
　　指定辯護人　　本院甲○
右上訴人即被告因違反毒品危害防制條例等案件，不服臺灣桃園地方法院九十年度重
訴字第八號，中華民國九十年六月二十日第一審判決（起訴案號：臺灣桃園地方法院
檢察署八十九年度偵字第一七九九二號），提起上訴，經判決後，由最高法院第一次
發回更審，本院判決如左：
    主  文
原判決撤銷。
乙○○共同運輸第一級毒品，處無期徒刑，併科罰金新臺幣貳佰伍拾萬元，罰金如易
服勞役，以罰金總額與陸個月之日數比例折算，褫奪公權終身，並應於刑之執行完畢
或赦免後，驅逐出境。扣案如附表編號一所示之物，沒收銷燬之；如附表編號二、三
、四所示之物，均沒收。另未扣案之新臺幣捌仟肆佰陸拾柒元沒收，如全部或一部不
能沒收時，以其財產抵償之。
丙○○共同運輸第一級毒品，處無期徒刑，褫奪公權終身，並應於刑之執行完畢或赦
免後，驅逐出境。扣案如附表編號一所示之物，沒收銷燬之；如附表編號二、三、五
所示之物，均沒收。另未扣案之新臺幣壹萬參仟伍佰零捌元沒收，如全部或一部不能
沒收時，以其財產抵償之。
    事  實
一、乙○○與丙○○二人，均為馬來西亞（下稱馬國）籍人。緣乙○○在馬國因賭足
    球積欠馬幣四萬餘元之賭債，而向地下錢莊告貸，嗣經錢莊人士之介紹，於民國
    八十九年十一月初某日，認識英文名字為「ＲＩＣＫＹ」之馬國籍成年人黃偉成
    （西元一九七六年一月二日生，未據公訴人提起公訴），經黃偉成表示若代為攜
    運毒品前來臺灣，事成後，除代為清償賭債外，並另致贈馬幣一萬五千元之酬金
    。乙○○聞言，欣然同意。同年月十九日，丙○○與黃偉成在馬國吉隆坡市「金
    河購物中心」購物，其間，黃偉成探詢願否以馬幣一萬元之代價攜運毒品來臺，
    丙○○適因缺錢花用，即慨然允諾。商議底定，乙○○、丙○○與黃偉成及另二
    名真實姓名、年籍均不詳之華裔馬國籍成年男子，共同基於私擅運送管制進口物
    品即第一級毒品海洛因前來臺灣之犯意聯絡，於同年月二十一日下午一時許，黃
    偉成偕該另二名華裔馬國籍成年男子，先至馬國吉隆坡市「蕉賴」某處公寓樓下
    ，黃偉成再單獨攜帶已包裝完妥如附表編號一所示之海洛因八包（合計淨重二千
    八百八十點四公克，包裝重一百三十點一六公克，純度八十五點九八％，純質淨
    重二千四百七十六點五七公克，起訴書記載為毛重共計三千公克），進入該公寓
    七樓六號丙○○賃居處，分別於丙○○左、右腰身之前後及左、右大腿之前後，
    以膠帶黏著各綑綁一包，稍後，應通知趕赴會合之乙○○並依黃偉成之囑，提供
    長袖外衣一件予丙○○穿著，以資掩飾。一切就緒，乙○○等五人即共乘由乙○
    ○所駕駛之自用小客車前往「吉隆坡機場」，途中，黃偉成復指示由丙○○負責
    攜帶海洛因，另責成乙○○帶路、監視並安排丙○○住宿於臺北之「國王飯店」
，乙○○則投宿於臺北之「環亞飯店」，俟接貨者來電聯繫取、交貨事宜。黃偉
    成並將所有如附表編號二、三所示之手機一支及易付卡一枚，交予乙○○，供其
    與臺灣接貨者聯絡交貨之用。一行人抵機場後，黃偉成將其已購妥之「吉隆坡－
    臺北」來回機票各一份，交予乙○○、丙○○二人，再著由另名不詳姓名之華裔
    馬國籍成年男子，交付丙○○、乙○○現金各新臺幣二萬五千元、一萬三千元（
    起訴書記載為一萬多元），充作運毒來臺期間各項花費之需，並言明事成後自原
    允諾支付之報酬中扣除。嗣乙○○、丙○○即共攜上開海洛因，搭乘同日下午三
    時許自「吉隆坡機場」起飛之「中華航空公司」編號ＣＩ－六五六號班機，並於
    同日晚間八時許，飛抵臺灣桃園縣大園鄉「中正國際機場」，私擅運輸管制進口
    之第一級毒品海洛因進入我國國境。迨同日晚間八時四十五分許，丙○○經由機
    場入境檢查室第十六號檢查檯辦理入境通關手續之際，因形跡可疑，經內政部警
    政署航空警察局安檢人員查獲，當場扣得其身上夾藏如附表編號一所示之海洛因
    八包（含包裝黏著物）。員警經丙○○之供述，循線於同日晚間九時二十分許，
    在「中正國際機場」第一航廈迎賓大廳逮獲乙○○，並自其身上扣得如附表編號
    三所示之易付卡一枚。嗣於原審法院審理時，經原審法院諭令扣押供攜運、運交
    毒品所用未經扣案如附表編號二所示之手機一支、如附表編號四、五所示乙○○
    、丙○○二人支用後各尚餘之現金新臺幣四千五百三十三元、一萬一千四百九十
    二元、如附表編號六所示「吉隆坡－臺北」回程機票二份、如附表編號七、八所
    示乙○○、丙○○二人自有之手機各一支，及如附表編號九所示丙○○當日所穿
    著之短褲一件。
二、案經內政部警政署航空警察局移送臺灣桃園地方法院檢察署檢察官偵查起訴。
    理  由
一、右揭事實，除知悉身上所夾藏者係第一級毒品海洛因乙節外，餘情迭據被告丙○
    ○於警訊、偵查、原審及本院調查、審理時，均供承不諱，核與如後所述被告乙
    ○○於警訊、偵查中之供述，均相符合，並有如附表所示之物扣案，及被告丙○
    ○身上綑綁已包裝完妥之粉狀物位置及著裝情形之照片七幀、包裝完妥之粉狀物
    照片三幀等在卷可資佐證；而扣案之白色粉末八包，經送驗結果，均含第一級毒
    品海洛因成分，合計淨重二八八０‧四０公克，包裝重一三０‧一六公克，純度
    八五‧九八％，純質淨重二四七六‧五七公克，亦有法務部調查局八十九年十二
    月十二日（八九）陸（一）字第八九一八七八八六號鑑定通知書附卷可稽。又被
    告丙○○經羈押於臺灣桃園看守所時，入所交付保管之現金為新臺幣二萬五千元
    ，此有該所九十年五月十八日桃所澄總字第００二八０號函附收容人物品保管單
    及金錢保管系統分戶表查詢在卷可按，核與被告丙○○於原審審理時所陳「黃偉
    成之另一友人給我臺幣二萬五千元」等語相符，足徵被告丙○○之上開自白，與
    事實相符，悉堪採據。查被告丙○○以暗藏綑綁於身軀及腿部之隱密方式，將黃
    偉成委交之「物品」夾帶闖關進入我國國境，當知該物係不法之違禁物品，參以
    被告丙○○於警訊時陳明一般馬國人在該國「吉隆坡市」工作之月薪，約馬幣三
    百元（偵查卷第六頁），而其為黃偉成攜運「物品」來臺轉交，即可賺取馬幣一
    萬元之厚利，高達平均月薪之三十餘倍，且來回之機票亦由黃偉成提供，並由黃
    偉成囑另一不詳姓名者先交付被告丙○○新臺幣二萬五千元，充作運輸毒品行程
    中之費用，基於高利潤必伴隨高風險之普通常識，益徵被告丙○○對所攜帶之物
    品係屬違禁物品，應已詳悉；況於行前，黃偉成即已表明「是很嚴重的東西」一
    節，亦據被告丙○○於偵查中供承（偵查卷第四二頁），該八包海洛因係透明包
    裝，內裝粉末狀海洛因，且經黃偉成親自為丙○○以膠帶黏著綑綁於腰際、二大
    腿處，乃被告丙○○親自目睹，該毒品並未以片、錠、膠囊等方式混裝成藥品使
    之混淆誤認為一般藥品情形，黃偉成復允以厚利，被告丙○○豈有不先詢明該物
    品性質，即允予私運之理。又徵諸丙○○於警訊、偵查中及本院調查時所供：「
    海洛因用膠帶綑綁於我身上腰部及腿部。．．．毒品海洛因是綽號『四眼仔』約
    十三時許，到我租處幫我綑綁在腰及腿部」；「我知道違法．．．可能為毒品」
    （偵查卷第五頁反面、第七頁、第五五頁反面）；「東西是黃偉成事前已經包好
    拿來找我，他要把東西綁在我身上時，我有問他，他很兇說不要問這麼多，他說
    是很嚴重的東西，黃偉成有拿機票給我，他的朋友有給我臺幣二萬五千元，說是
    在臺灣吃飯所用，他答應給我酬勞一萬元馬幣，但是回去後要扣除二萬五千元臺
    幣。」（本院九十年十二月二十八日訊問筆錄）等語，足認被告丙○○明知所運
    送之物係屬毒品海洛因，僅貪圖厚利而干冒重險夾藏闖關入境，其有私運毒品海
    洛因入境之故意，灼然極明。被告丙○○辯稱不知所夾藏者係海洛因，乃受黃偉
    成等人之利用云云，乃圖卸責之詞，不足採信。
二、另訊據被告乙○○，固坦承陪同被告丙○○前來臺，行前，曾提供長袖衣服一件
    予被告丙○○穿著，黃偉成並交付如附表編號二、三所示之手機一支及易付卡一
    枚，供與臺灣之人士聯繫等情不諱，惟矢口否認有運輸第一級毒品之犯行，辯稱
    ：其係應黃偉成之託，陪同被告丙○○前來臺灣觀光，不知被告丙○○身上攜藏
    毒品云云。惟查，被告乙○○於警訊時經已自承：「我因為賭足球欠債四萬多馬
    幣，跟地下錢莊不知名男子借錢還賭債，經由地下錢莊的人介紹認識『ＲＩＣＫ
    Ｙ』的．．．今天才認識『阿溫』（指被告丙○○），因為『ＲＩＣＫＹ』在（
    八十九年十一月）二十一日下午十二時多打電話給我，要我到吉隆坡市區的『蕉
    賴』一處公寓（七樓六號）找他，並要我看著『阿溫』把毒品帶來臺灣，帶『阿
    溫』到『國王飯店』住宿，我自己再到『環亞飯店』住宿，等待臺灣的接貨人用
    電話跟我聯絡．．．『ＲＩＣＫＹ』在今（二十一）日給我一個臺灣行動電話Ｉ
    Ｆ易付卡，編號000000000000000．．．是到臺灣後，接貨的人
    會打電話和我聯絡，再把『阿溫』的住宿地點告訴他，去拿毒品．．．知道毒品
    藏在『阿溫』身上，不知道是何人綁的．．．（『ＲＩＣＫＹ』在到機場途中的
    車上交待你什麼？）『ＲＩＣＫＹ』要我和『阿溫』分開走，看著『阿溫』把貨
    交給人家．．．『ＲＩＣＫＹ』在吉隆坡機場給我和『阿溫』機票，並給我臺幣
    一萬多，『阿溫』二萬多的費用．．．（你為何要與『阿溫』一起走私毒品來臺
    ？有無約定酬勞？）為了還債（四萬多馬幣），『ＲＩＣＫＹ』答應回馬來西亞
    後給我一萬五千馬幣當酬勞，並代償還四萬元多馬幣的賭債．．．該行動電話卡
    片是來臺之後，與臺灣方面聯絡人聯繫用的。」等語（偵查卷第九頁反面至第十
    頁、第七九頁），再經原審法院當庭勘驗警訊錄音帶結果，警訊筆錄所載確與被
    告乙○○供述之內容相符，足徵警訊筆錄係本於被告乙○○之陳述，據實製作，
    要無任何匿、飾、增、減或與之語意有所出入之處。另被告乙○○於偵查中亦迭
    次供承「警訊所供屬實，聽得懂警方之問題且看得懂中文，係經閱覽過筆錄後始
    於其上簽名」等語（偵查卷第五六頁及反面），顯見被告乙○○猶能充分領會認
    知員警訊問之內容，並針對問題盡述其經驗之事實，核無任何錯認誤解或詞不達
    意之情事。且被告乙○○於偵查中供稱：「『ＲＩＣＫＹ』給我馬幣，叫我帶丙
    ○○進來，並叫我把丙○○看來，不要把毒品弄掉．．．（到臺灣如何聯絡？）
    『ＲＩＣＫＹ』拿一張臺灣電話卡，到臺灣有人會與我聯絡，叫我帶溫去『國王
    飯店』住．．．他另交一萬多臺幣給我，拿二萬多臺幣給溫，．．．交待我將電
    話傳達．．．（『眼鏡』是否交待你看溫把東西帶來，其住『國王飯店』，你住
    『環亞』？）是」等語（偵查卷第四一頁反面、第四二頁反面、第五六頁），核
    與被告丙○○於警訊、偵查、原審調查及審理時所供：「『四眼仔』（指黃偉成
    ）在車上交待我負責帶東西，乙○○負責帶路、監視我及安排、接洽交貨給貨主
    ．．．住宿地點『國王飯店』是乙○○所填寫．．．搭車至機場時，『四眼仔』
    交代我，乙○○會陪我一起到臺灣，叫我不要和乙○○一起通關，要分開走．．
    ．到臺灣之後，乙○○會負責與取貨的人聯絡，我只要跟著乙○○行動就可以了
    ．．．來臺後，同行之乙○○會安排一切，包括食、宿行程，及臺灣接貨、取貨
    事宜都由乙○○安排．．．黃偉成提供毒品，由我夾帶走私入境臺灣。」（偵查
    卷第七頁、第七六頁及反面、第九四頁反面至第九五頁）；「（至機場途中四眼
    有交待何？）叫我至臺住國王飯店，乙○○一路上會帶我，我跟著他就好．．．
    臺幣二萬五千元是黃另一友人給我的，也有給乙○○．．．共五人去（機場），
    古開車，黃、我及他另二位友人約二十多歲．．．他（指黃偉成）說要我跟著乙
    ○○，他會負責住宿及聯絡」（原審九十年四月二十七日訊問筆錄及九十年五月
    二十三日審判筆錄）等語，悉相吻合，且有前揭海洛因、易付卡、手機、機票、
    現款扣案及照片、法務部調查局鑑驗通知書等附卷可資佐證。另被告乙○○經羈
    押於臺灣桃園看守所時，入所交付保管之新臺幣現金則為一萬三千元，此有前開
    該所九十年五月十八日桃所澄總字第００二八０號函附收容人物品保管單及金錢
    保管系統分戶表查詢在卷足佐，亦與被告乙○○所供黃偉成等人係交其新臺幣現
    金一萬餘元之情相近，堪徵被告乙○○於警、偵訊中自白之內容，與事實相符，
    殊值採信，其係受黃偉成之囑，而與被告丙○○共同攜運「物品」來臺欲交付貨
    主至明。且被告乙○○為黃偉成攜運「物品」來臺可牟取馬幣一萬五千元，並由
    黃偉成代償馬幣四萬元債務之厚利，復以夾藏綑綁於身軀及腿部之隱密方式為之
    攜運闖關，行前，黃偉成並表明係「是很嚴重的東西」，此據被告乙○○於偵查
    中供明（偵查卷第四二頁），足認被告乙○○知悉該物品係毒品。又本次運輸毒
    品海洛因來臺，毒品係攜於被告丙○○身上，由被告乙○○係負責押運，監看被
    告丙○○將毒品順利運入臺灣，並負責抵臺後有關交貨之聯絡等主要事宜。而黃
    偉成除負責其來回機票、先行支付來臺費用新臺幣一萬五千元外，並允予馬幣一
    萬五千元及另代償馬幣四萬元之債務。黃偉成允予被告乙○○之報酬，較允予實
    際攜毒於身上之被告丙○○之報酬馬幣一萬元高出馬幣四萬五千元，明顯優厚。
    足堪認定被告乙○○為黃偉成安排私運毒品海洛因來臺之負責押運及與接貨對象
    聯絡之人，其既已知所運為毒品，黃偉成復允予厚利，告知係「很嚴重之東西」
    ，並責由其負責主要聯絡事宜，豈有不先詢明該毒品種類、數量之理，被告乙○
    ○亦具有運送海洛因之故意，要屬無疑。被告乙○○托詞否認犯行，以其在機場
    迎賓大廳等候丙○○，尚未交付手機，即遭逮捕，並不知丙○○身攜毒品海洛因
    ，且新臺幣一萬三千元之現金，乃其在吉隆坡機場託黃偉成代為兌換等語置辯，
    委屬避就、卸責之詞，不足採信。
三、被告丙○○、乙○○二人接受入境查驗之時間，各為同日晚間八時四十三分、八
    時四十六分，受理之檯號則分別為十六號、十五號，有彼二人之旅客入出境紀錄
    查詢電腦報表共二份在卷可憑，相隔僅約三分鐘，幾近同時受檢，又係分由不同
    之檯號，以被告乙○○專注於辦理己身入境通關手續之際，殊無餘暇另行慮及被
    告丙○○之通關過程是否順利，自無從得知被告丙○○已事機不密遭警緝獲之情
    ，至嗣其猶在機場迎賓大廳等候被告丙○○二十餘分鐘乙節，顯因其係首度來臺
    ，對我國機場各檯檢查人員之行政效率及通關流程不甚瞭解，誤認被告丙○○行
    經之該檯效率較為迂緩，過程較為冗長，事有稽延耽擱所致，尚無以認其係因不
    知被告丙○○攜有毒品，致毫無警覺仍滯留機場，被告乙○○之選任辯護人辯護
    意旨以被告丙○○於八時四十五分即為警查獲，被告乙○○倘確負責監視被告丙
    ○○，則被告丙○○遭執勤人員識破之事，被告乙○○焉會不知？又被告乙○○
    若知被告丙○○身上攜帶有海洛因，在久久不見丙○○出現時，焉有毫無警覺性
    ，而猶滯留機場之理？由被告乙○○於晚間九時二十分仍留滯於航廈以致為警查
    獲，應可認定被告乙○○並非負責監視被告丙○○，亦不知被告丙○○身上有毒
    品，及並無積極證據證明被告乙○○明知被告丙○○所攜帶者係第一級毒品海洛
    因，應作對被告乙○○最有利之認定等節，洵非的論，亦無足取。
四、被告乙○○、丙○○二人允受黃偉成之託，攜運海洛因前來臺灣，彼三人間就上
    開犯行，有犯意之聯絡及行為之分擔，固無異論，然對此本應隱密忌曝之違法行
    徑，黃偉成竟會在另二名真實姓名、年籍均不詳之華裔馬國籍成年男子面前，指
    示被告二人運毒之分工方式，審其毫不避諱之情，若非該另二名男子亦牽扯其中
    ，焉現此情？況已當面耳聞分工方式，該二名男子必知被告二人此行之目的，既
    知此事，竟又在吉隆坡機場為被告二人辦理出境通關手續，並由其中一人先交付
    各新臺幣現款二萬五千元、一萬三千元予被告丙○○、乙○○二人，作為來臺費
    用，堪認該二召不詳姓名之華裔馬國籍成年男子與黃偉成及被告二人間，亦具有
    共同私運毒品來臺之犯意聯絡及行為分擔之情甚明。本件事證已臻明確，且扣案
    之相關證物均已當庭逐一提示，供被告充分辯解，被告丙○○聲請勘驗證據及對
    其施作測謊，前者本院已踐行，後者本院認無必要。被告二人之犯行，均堪予認
    定。
五、按海洛因係行政院經依懲治走私條例第二條第四項授權公告之「甲項管制進出口
    物品」，並為毒品危害防制條例第二條第二項第一款所稱之第一級毒品，核被告
    乙○○、丙○○二人私運管制進出口之第一級毒品海洛因進入我國國境，均係犯
    懲治走私條例第二條第一項之私運管制物品進口罪及毒品危害防制條例第四條第
    一項之運輸第一級毒品罪。被告等持有第一級毒品之低度行為，應為運輸之高度
    行為吸收，不另論罪。被告二人與黃偉成及另二名不詳姓名之華裔馬國籍成年男
    子間，就上開犯行，有犯意之聯絡及行為之分擔，應論以共同正犯。被告二人係
    以一個私擅攜運之行為，同時觸犯前開二罪名，應依想像競合犯之規定，從一重
    以運輸第一級毒品罪處斷。
六、原審據以對被告二人予以論罪、科刑，固非無見；惟查：所謂供運輸毒品犯罪所
    用之物，必以與運輸毒品有直接密切之關聯者為限，被告等自吉隆坡市來臺之來
    程機票，已於搭乘飛機時消費使用，而無價值，至回程機票，則係供被告等完成
    運輸毒品犯罪後回國之用，非屬運輸毒品直接所用之物，原判決就該機票併予宣
    告沒收，並就未扣案之來程機票，諭知如全部或一部不能沒收時，追徵其價額，
    尚有未合。被告二人提起上訴，以彼等並不知所攜帶之物係第一級毒品海洛因，
    指摘原判決之量刑過重，雖均無理由，然原判決既有如上之可議，即屬無可維持
    ，應由本院予以撤銷改判。爰審酌被告二人為牟厚利，竟與黃偉成及另二名姓名
    年籍不詳之成年男子，共同私運第一級毒品來臺，數量龐大，倘流入市面，將加
    速毒品之泛濫，對我國社會之安寧秩序及國人之健康所可能產生之危害至鉅，被
    告乙○○牟取之不法利益較高，且負責押運毒品及聯絡等事宜，犯罪情節較被告
    丙○○為重，及其二人犯後之態度良好，於本院審理時均已深表悔悟等一切情狀
    ，分別量處如主文第二項、第三項所示之刑，並就被告乙○○併科罰金部分，及
    諭知罰金易服勞役之折算標準，被告二人並均依法褫奪公權終身，又被告二人均
    為馬國人，有彼等之護照影本在卷為憑，爰併依刑法第九十五條規定，諭知於刑
    之執行完畢或赦免後，驅逐出境。
七、扣案如附表編號一所示之第一級毒品海洛因八包（合計淨重二八八０‧四０公克
    ，包裝重一三０‧一六公克，純度八五‧九八％，純質淨重二四七六‧五七公克
    ），係查獲之第一級毒品，其包裝、黏著物與毒品海洛因無法分離，均應依毒品
    危害防制條例第十八條第一項前段規定，諭知沒收銷燬之；共犯黃偉成交付被告
    乙○○如附表編號二、三所示之手機一支及易付卡一枚，屬共犯黃偉成所有，且
    為供運交毒品聯繫之用，新臺幣現金一萬三千元及二萬五千元，則分係被告乙○
    ○、丙○○二人運輸毒品犯罪所得之物，其中易付卡一枚於被告二人為警查獲時
    即已扣案，另麾托羅拉牌手機一支及被告乙○○、丙○○二人經支用後各尚餘之
    現金新臺幣四千五百三十三元、一萬一千四百九十二元，嗣亦經原審法院諭令扣
    押在案，均應依毒品危害防制條例第十九條第一項之規定，宣告沒收。至未扣案
    之新臺幣八千四百六十七元（被告乙○○犯罪所得之物）、一萬三千五百零八元
    （被告丙○○犯罪所得之物），應依毒品危害防制條例第十九條第一項規定，諭
    知沒收，如全部或一部不能沒收時，以其財產抵償之。另扣案如附表編號七、八
    所示分別為被告乙○○、丙○○所有之手機各一支，尚無證據證明係供本件犯罪
    所用；又扣案如附表編號九所示之短褲一件及未扣案之長袖外衣一件（經被告丙
    ○○陳明已贈與在臺灣桃園監獄執行之瘖啞受刑人），雖為被告丙○○遭查獲時
    所穿著，惟尚非直接供本件運輸毒品犯罪所用，均不予宣告沒收，附此敘明。
據上論斷，應依刑事訴訟法第三百六十九條第一項前段、第三百六十四條、第二百九
十九條第一項前段，毒品危害防制條第四條第一項、第十八條第一項前段、第十九條
第一項，懲治走私條例第二條第一項、第十一條，刑法第十一條前段、第二十八條、
第五十五條、第三十七條第一項、第四十二條第三項、第九十五條，罰金罰鍰提高標
準條例第二條，判決如主文。
本案經檢察官陳文禮到庭執行職務
中    華    民    國      九十一      年      二      月      十九      日
                              臺灣高等法院刑事第六庭
                                  審判長法  官  陳  春  秋
                                        法  官  高  明  哲
                                        法  官  王  麗  莉
右正本證明與原本無異。
如不服本判決應於收受送達後十日內向本院提出上訴書狀，其未敘述上訴之理由者並
得於提起上訴後十日內向本院補提理由書（均須按他造當事人之人數附繕本）。
                                        書記官  蘇  秋  
中    華    民    國      九十一      年      二      月      十九  日
附錄：本案論罪科刑法條全文
毒品危害防制條例第四條
製造、運輸、販賣第一級毒品者，處死刑或無期徒刑；處無期徒刑者，得併科新臺幣
一千萬元以下罰金。
製造、運輸、販賣第二級毒品者，處無期徒刑或七年以上有期徒刑，得併科新臺幣七
百萬元以下罰金。
製造、運輸、販賣第三級毒品者，處五年以上有期徒刑，得併科新臺幣五百萬元以下
罰金。
製造、運輸、販賣專供製造或施用毒品之器具者，處一年以上七年以下有期徒刑，得
併科新臺幣一百萬元以下罰金。
前四項之未遂犯罰之。
毒品危害防制條例第十八條
查獲之毒品及專供製造或施用毒品之器具，不問屬於犯人與否，均沒收銷燬之。但合
於醫藥或研究之用者，得不予銷燬。
前項合於醫藥或研究用毒品或器具之管理辦法，由法務部會同行政院衛生署定之。
毒品危害防制條例第十九條
犯第四條至第九條、第十二條、第十三條或第十四條第一項、第二項之罪者，其供犯
罪所用或因犯罪所得之財物，均沒收之，如全部或一部不能沒收時，追徵其價額或以
其財產抵償之。
為保全前項價額之追徵或以財產抵償，得於必要範圍內扣押其財產。
犯第四條之罪所使用之水、陸、空交通工具沒收之。
懲治走私條例第二條
私運管制物品進口、出口逾公告數額者，處七年以下有期徒刑，得併科新台幣二十萬
元以下罰。
以犯前項之罪為常業者，處三年以上十年以下有期徒刑，得併科新臺幣三十萬元以下
罰金。
第一項之未遂犯罰之。
第一項所稱管制物品及其數額，由行政院公告之。
懲治走私條例第十一條
走私行為之處罰，海關緝私條例及本條例無規定者，適用刑法或其他有關法律。
附表：
編  號    扣案物品名稱              數  量            單  位
  一        海洛因                    八                包（含包裝黏著物）
      （合計淨重二八八０．四０公克，包裝重一三０．一六公克，純度八五‧九
        八％，純質淨重二四七六．五七公克）
  二  摩托羅拉牌Ｖ三六八八型手機      一                支
  三  遠傳公司易付卡                  一                枚
      （編號000000000000000號，門號0000000000號）
  四  現金新臺幣                   四千五百三十三       元
  五  現金新臺幣                   一萬一千四百九十二   元
  六  「吉隆坡─臺北」之回程機票      二                份
  七  易利信牌Ｔ二八ＳＣ型手機        一                支    乙○○所有
  八易利信牌ＰＦ七六八八型手機      一                支    丙○○所有
  九  短褲                            一                件
